---
title: "WEEK 3"
output:
  pdf_document: default
  html_notebook: default
---



```{r}
set.seed(13435)
X <- data.frame("var1"=sample(1:5), "var2"=sample(6:10), "var3"=sample(11:15))
X
```
#le mischio e inserisco dei NA
```{r}
X <- X[sample(1:5),]
X

```
```{r}
X$var2[c(1,3)] = NA
X
```
guardare una colonna 
```{r}
X[,1]
X[,"var1"]
```
#Ricercare solo determine colonne o righe in base a logiche
```{r}
X[(X$var1 <=3 & X$var3 > 11),]
```
# Which, ritorna gli indici che approvano determinate condizioni
```{r}
X[which(X$var2 > 8),]
```
# per ordinare i valori
```{r}
sort(X$var1) #crescente
sort(X$var1 , decreasing=TRUE)
sort(X$var2 , na.last=TRUE)

```
# ordinare il databse in base ai valori di una colonna
```{r}
X[order(X$var1),]
```
# Libreria plyr

```{r}
library(plyr)
arrange(X, var1) #ordina il database rispetto alla colonna
arrange(X, desc(var1)) #ordina decrescente
```
# aggiungere una nuova colonna
```{r}
X$var4 <- rnorm(5)
X
```
```{r}
# posso fare lo stess con 
Y <- cbind(X, rnorm(5))
Y
```

# manipolare i dati 
```{r}
if(!file.exists("./Data")){dir.create("./Data")}
fileUrl <- "https://data.baltimorecity.gov/api/views/k5ry-ef3g/rows.csv?accessType=DOWNLOAD"
download.file(fileUrl,destfile="./Data/restaurants.csv", method="curl")
restData <- read.csv("./Data/restaurants.csv")
```
```{r}
head(restData, n=3)
tail(restData, n=3)
```

```{r}
summary(restData)
```
```{r}
str(restData)
```
# Quantiles of quantitative variables
_The generic function quantile produces sample quantiles corresponding to the given probabilities. The smallest observation corresponds to a probability of 0 and the largest to a probability of 1._
```{r}
quantile(restData$councilDistrict , na.rm=TRUE)
quantile(restData$zipCode , na.rm=TRUE)
```
```{r}
quantile(restData$zipCode, probs=c(0.5,0.75,0.9)) #guardo le probabilità che mi interessano
```
# Table
```{r}
table(restData$zipCode , useNA="ifany") #quante volte appaiono i numeri nella tabella, aggiungo una colonna se ci sono NA per contarli
```
```{r}
table (restData$policeDistrict, restData$zipCode ) #conto quanti ristoranti ci sono in un distretto di polizia in un detetminato zipcode
```
# Check for missing values
```{r}
sum(is.na(restData$councilDistrict)) # resituisce zero se non mancano dati
# oppure
any(is.na(restData$councilDistrict))
# oppure se ogni valore soddisfa una condizione
all(restData$zipCode > 0)
```
# Row and column sums
```{r}
colSums(is.na(restData)) #conta gli NA
```
 
```{r}
all(colSums(is.na(restData))==0) #verifica che sono zero i Na de quella colonna
```
# Visualizza con carateristiche precise

